【裁判字號】    92,易,786
【裁判日期】    920901
【裁判案由】    賭博
【裁判全文】
臺灣彰化地方法院刑事判決                          九十二年度易字第七八六號
    公  訴  人  臺灣彰化地方法院檢察署檢察官
    被      告  戊○○
                丁○○
                丙○○
                甲○○
                乙○○
右被告等因賭博案件，經檢察官聲請簡易判決處刑（九十二年度偵字第三九三七號）
，本院彰化簡易庭認不宜以簡易判決處刑，簽移由普通庭依通常程序審理（九十二年
度彰簡字第三一三號），本院判決如左：
        主  文
戊○○、丁○○、丙○○、甲○○、乙○○均無罪。
        理  由
一、公訴意旨略以：被告戊○○、丁○○、丙○○、甲○○及乙○○五人，於民國九
    十二年四月十七日下午二時三十分許，在被告甲○○所有位於彰化縣福興鄉○○
    段第一五一三號地號上之未上鎖、緊鄰路旁、屬公眾得出入場所之農具間內，以
    撲克牌及象棋作為賭博工具，並以玩象棋麻將，自摸者可向各家收取新臺幣（下
    同）一百元，放槍者應給付胡牌者五十元之方式賭博財物。嗣於同日下午三時十
    七分許，為警當場查獲，並起獲賭具撲克牌及象棋各一副及賭資八千四百元扣案
    ，因認被告戊○○、丁○○、丙○○、甲○○及乙○○五人均犯刑法第二百六十
    六條第一項前段之普通賭博罪嫌。
二、按犯罪事實應依證據認定之，無證據不得推定其犯罪事實，刑事訴訟法第一百五
    十四條定有明文。復按所謂認定犯罪事實之證據，係指足以認定被告確有犯罪行
    為之積極證據而言，該項證據自須適合於被告犯罪事實之認定，始得採為斷罪資
    料；又事實之認定，應憑證據，如未能發現相當證據，或證據不足以證明，自不
    能以推測或擬制之方法，以為裁判基礎，最高法院二十九年上字第三一０五號、
    四十年臺上字第八六號判例著有明文。
三、公訴人認被告戊○○、丁○○、丙○○、甲○○及乙○○五人涉有上開普通賭博
    罪嫌，無非係以被告戊○○、丁○○、丙○○、甲○○及乙○○五人於警訊時坦
    認有於前開被告甲○○所有之農具間內賭博財物等語，並有現場照片三幀在卷可
    稽及有賭具撲克牌、象棋各一副、賭資八千四百元扣案可佐為其論據。惟訊據被
    告戊○○、丁○○、丙○○、甲○○及乙○○五人均堅決否認有何上開普通賭博
    犯行，一致辯稱：渠五人係在農收之餘，在被告甲○○所有之上開農具間內泡茶
    時，以撲克牌、象棋賭玩娛樂（無人抽頭），賭玩時農具間的門有關上，被告甲○○上開農具間平日均有上鎖，並非他人得以任意自由出入之場所等語。
四、經查：刑法第二百六十六條第一項前段之普通賭博罪，以行為人在公共場所或公
    眾得出入之場所賭博財物為其要件，而所稱「公眾得出入之場所」，係指不特定
    人均得隨時自由出入之場所。本件被告戊○○、丁○○、丙○○、甲○○及乙○○五人，以扣案之撲克牌及象棋各一副賭博財物之地點，係被告甲○○私人所有
    之農具間，已據被告戊○○、丁○○、丙○○、甲○○及乙○○五人供明在卷，
    且為起訴事實所載明，又上開農具間四周係以鐵皮搭建，上有屋頂，並設有大門
    可以管制出入（有現場照片三幀在卷可憑），性質上係屬被告甲○○私人所有、
    由被告甲○○管領支配之建物，顯非不特定人均得隨時自由出入之場所，核與刑
    法第二百六十六條第一項前段所定「公眾得出入之場所」之要件並不相符，公訴
    人認上開農具間係屬「公眾得出入之場所」，容有誤會。從而，被告戊○○、丁○○、丙○○、甲○○及乙○○五人既非在公共場所或公眾得出入之場所賭博財
    物，自均難以刑法上之普通賭博罪相繩。此外，復查無其他積極確切之證據，足
    資證明被告戊○○、丁○○、丙○○、甲○○及乙○○五人有何公訴人起訴事實
    所載之普通賭博犯行，不能證明被告戊○○、丁○○、丙○○、甲○○及乙○○
    五人犯罪，揆諸前揭說明，自均應諭知被告戊○○、丁○○、丙○○、甲○○及
    乙○○五人無罪之判決，以免冤抑。
據上論斷，應依刑事訴訟法第三百零一條第一項，判決如主文。
本案經檢察官吳怡盈到庭執行職務
中      華      民      國    九十二    年      九      月      一      日
                                臺灣彰化地方法院刑事第三庭
                                  法      官  李  雅  俐
右正本證明與原本無異。
如不服本判決，應於判決送達後十日內，向本院提出上訴狀（應附繕本），上訴於臺
灣高等法院臺中分院。
                                  法院書記官  陳  秀  娟
中      華      民      國    九十二    年      九      月      八      日


司法院資訊處製作；財團法人民間司法改革基金會備份。
